【裁判字號】    92,訴,660
【裁判日期】    920331
【裁判案由】    毒品危害防制條例
【裁判全文】
臺灣臺中地方法院刑事判決                          九十二年度訴字第六六號
    公  訴  人  臺灣臺中地方法院檢察署檢察官
    被      告  甲○○
右列被告因毒品危害防制條例案件，經檢察官提起公訴（九十一年度毒偵字第三七二
九號、九十二年度毒偵字第三四七號），本院判決如左：
    主  文
甲○○連續施用第一級毒品，處有期徒刑玖月，扣案之第一級毒品海洛因壹包（驗餘
淨重零點零壹公克，包裝重零點貳公克）沒收銷燬之、注射針筒壹支及藥鏟壹支均
沒收。
    事  實
一、甲○○前曾有妨害兵役、違反麻醉藥品管理條例等前科，又於民國八十七年十二
    月二十六日，因違反肅清煙毒條例案件，經臺灣高等法院臺中分院判處有期徒刑
    八年確定，經送監執行於九十年十一月十三日因縮刑假釋付保護管束出監（縮刑
    執畢日期為九十四年五月十日，故不構成累犯）；另施用第一級毒品海洛因部分
    ，則經臺灣高等法院臺中分院依職權裁定送臺灣臺中看守所附設勒戒所觀察、勒
    戒後，認無繼續施用毒品之傾向，而由臺灣高等法院臺中分院於八十七年八月二
    十八日以八十七年度上訴字第五七五號案件為免刑之判決確定，詎甲○○於上開
    免刑判決後五年內，竟另基於施用第一級毒品海洛因之概括犯意，自九十一年九
    月十五日起至九十二年一月十六日止，以平均一天施用一至二次之量，在其臺中
    縣大里市○○里○○路一三七號家中，以將少許第一級毒品海洛因粉末置入注射
    針筒內羼入礦泉水，再以針筒注射手臂施用之方式，連續施用第一級毒品海洛因
    多次。嗣先於九十一年十月二十一日（公訴人誤認為九十一年九月十五日）凌晨
    二時三十分許，在臺中縣大里市○○路一五八號前，因行跡可疑遭警盤查採尿送
    驗；後後又於九十二年一月十六日下午七時許，經警持本院所核發之搜索票（受
    搜索之對象為甲○○），在臺中縣大里市○○里○○路一三七號甲○○臥室內當
    場查獲，並扣得甲○○所有之第一級毒品海洛因壹包（驗餘淨重零點零壹公克，
    包裝重零點貳公克）及其所有供施用第一級毒品海洛因所用之注射針筒壹支、
    藥鏟壹支等物，嗣經本院以九十一年度毒聲字第三四四七號裁定送觀察、勒戒後
    ，經臺灣臺中看守所於九十二年二月六日以中所正衛字第０九二００００四八八
    號函，認定甲○○有繼續施用毒品之傾向（另經本院以九十二年度毒聲字第五六
    ０號裁定送強制戒治一年）。
二、案經臺中縣警察局霧峰分局報請臺灣臺中地方法院檢察署檢察官偵查起訴。
    理  由
一、右揭事實，業據被告甲○○於本院審理時坦承不諱，且其於九十一年十月二十一
    日、九十二年一月十六日，先後為警查獲後在警局所採之尿液，經送請臺中縣衛
    生局檢驗，其結果均呈現嗎啡陽性反應，此有臺中縣衛生局（九十一年十一月六
    日、九十二年一月二十九日）檢驗尿水報告書正本、影本各一紙附卷可參。而被
    告於九十二年一月十六日為警持搜索票所扣案之不明藥物白色粉末一包經送請法
    務部調查局鑑定之結果，確含海洛因成分（驗餘淨重零點零壹公克，包裝重零點
    貳公克），亦有法務部調查局鑑定通知書（九十二年二月二十一日調科壹字第
    一二００一二五三五號）一紙在卷可資佐證，並有注射針筒壹支及藥鏟壹支扣案
    足資佐證，則被告就其有連續施用第一級毒品海洛因之自白核與事實相符，堪予
    採信；另被告前曾因施用第一級毒品海洛因案件，經臺灣高等法院臺中分院依職
    權裁定送臺灣臺中看守所附設勒戒所觀察、勒戒後，認無繼續施用毒品之傾向，
    而由臺灣高等法院臺中分院於八十七年八月十二十八日以八十七年度上訴字第五
    七五號案件為免刑之判決確定等情，復有該臺灣高等法院臺中分院八十七年度上
    訴字第五七五號刑事判決書一份（係電腦網路查詢書類）及臺灣臺中地方法院檢
    察署刑案資料查註紀錄表一份在卷可按。又被告於五年內再犯毒品危害防制條例
    第十條第一項之罪，經裁定送觀察、勒戒，認有繼續施用毒品傾向，並有臺灣臺
    中看守所於九十二年二月六日以中所正衛字第０九二００００四八八號函，所附
    「有無繼續施用毒品傾向證明書」一份在卷可查，本件事證明確，被告之犯行洵
    堪認定。
二、按海洛因係毒品危害防制條例所定列管之第一級毒品，不得非法施用。而被告經
    依法為免刑判決後，五年內再犯同條例第十條第一項之罪，經觀察、戒勒後，認
    有繼續施用毒品之傾向，已如前述。是核被告所為，係犯毒品危害防制條例第十
    條第一項之施用第一級毒品罪。查被告為供施用第一級毒品而持有該級毒品之低
    度行為，應為施用之高度行為所吸收，不另論罪。次查被告先後多次施用第一級
    毒品之犯行，時間緊接，所犯構成要件相同，顯係基於概括犯意反覆為之，應依
    連續犯之規定論以一罪，並依法加重其刑。爰審酌被告之平日素行、犯罪之動機
    、目的、手段與前因施用第一級毒品經觀察、勒戒後，因認無繼續施用傾向，經
    法院為免刑判決確定後，卻仍再犯本案之罪、施用第一級毒品之期間長短、次數
    、所生危害及犯後坦承犯行態度尚屬良好等一切情狀，量處如主文所示之刑，以
    示懲儆。
三、扣案之第一級毒品海洛因壹包（驗餘淨重零點零壹公克，包裝重零點貳公克）
    ，為查獲之毒品，應依毒品危害防制條例第十八條第一項前段之規定宣告沒收銷
    燬之。另扣案之注射針筒一支及藥鏟一支，均係供施用第一級毒品海洛因所用，
    且屬被告所有之物，業經被告陳明在卷（詳見本院九十二年三月十七日審判筆錄
    ），爰依刑法第三十八條第一項第二款之規定宣告沒收之。
據上論斷，應依刑事訴訟法第二百九十九條第一項前段，毒品危害防制條例第十條第
一項、第二十條第三項前段、第十八條第一項前段，刑法第十一條前段、第五十六條
、第三十八條第一項第二款，判決如主文。
本案經檢察官林蓉蓉到庭執行職務。
中      華      民      國      九十二      年    三    月    三十一    日
                                    臺灣臺中地方法院刑事第六庭
                                        法  官  許  旭  聖
右正本證明與原本無異。
如不服本判決，應於送達後十日內向本院提出上訴狀（須附繕本），上訴於
臺灣高等法院臺中分院。
                                        書記官
中      華      民      國      九十二      年    三    月    三十一    日
附錄本案論罪科刑法條：
毒品危害防制條例第十條第一項：
施用第一級毒品者，處六月以上五年以下有期徒刑。


司法院資訊處製作；財團法人民間司法改革基金會備份。
